【裁判字號】    88,易,2192
【裁判日期】    890421
【裁判案由】    詐欺
【裁判全文】
臺灣桃園地方法院刑事判決                        八十八年度易字第二一九二號
    公  訴  人  臺灣桃園地方法院檢察署檢察官
    被      告  丙○○
右列被告因詐欺案件，經檢察官提起公訴（八十八年度偵字第一一七三號），本院判
決如左：
    主  文
丙○○連續意圖為自己不法之所有，以詐術使人將本人之物交付，處有期徒刑壹年。
    事  實
一、丙○○基於意圖為自己不法所有之概括犯意，於民國八十二年十月間，以自任會
    首招募乙○○、李阿淑等人為互助會員方式，成立每月繳款新台幣三萬元之互助
    會，先後於每月第五日之開標日期分別向乙○○、李阿淑等會員佯稱已有其他會
    員得標，使活會會員乙○○、李阿淑等人誤信為真而均按月繳付會款給丙○○。
    嗣於八十四年九月間、及十月間，因活會會員乙○○已先後標得其所參與上開互
    助會之二會會款，詎丙○○則僅給付部分之現金，其餘則開立本票共五十七萬元
    給乙○○收執以代替交付所得標之會款，惟於本票屆期提示後，卻遭跳票，均不
    獲兌現，乙○○始知上情；又於八十五年一月間，李阿淑欲前往標會時，丙○○
    始告知該會已於八十四年十二月間止會，並佯與李阿淑結算應給付之會款，共開
    立本票三張計七十五萬元給李阿淑收執，詎於本票屆期提示後，亦均遭受跳票，
    不獲兌現，李阿淑至此始知受騙。
二、案經李阿淑訴請臺灣桃園地方法院檢察署檢察官偵查起訴。
    理  由
一、訊據被告丙○○固坦認曾任會首招募右揭互助會，惟矢口否認有何詐欺犯行，辯
    稱：因為朋友對伊倒會，致其發生經濟困難，所以才無力交付會款給會員甲○○
    、乙○○二人，伊無詐騙會款之意等詞云云。惟查，被告之右揭詐欺事實，業據
    告訴人甲○○（已死亡）生前於檢察官偵查中已指訴綦詳，且核與證人乙○○之
    證述被告亦開立本票屆期提示後，均遭跳票等情節相符合，又另查被告於八十八
    年五月四日檢察官偵查中亦坦供於乙○○得標時，伊向會員收取會款後，將之拿
    去清償其他債務及票款，亦見被告實際上乃係以會養債，早已存有欲對部分會員
    故為倒會之犯意，是被告執上開辯詞否認有詐欺犯意，無非僅係事後卸責之詞，
    不足採信。此外，本件復並有右揭互助會員名單、被告丙○○所記載之收款紀錄
    表及開立給告訴人李阿淑之本票影本等資料附卷可稽，事證明確，被告右揭犯行
    洵堪認定，應予依法論科。
二、核被告丙○○右揭所為，係犯刑法第三百三十九條第一項之詐欺罪。被告先後多
    詐取互助會員會款行為，時間緊接，觸犯構成要件同一罪名，顯係基於概括犯意
    所為，應依刑法第五十六條連續犯之規定，論以一罪並加重其刑。爰審酌被告之
    犯罪動機、目的、手段、犯後態度，並另參其品性、素行等一切情狀，量處如主
    文所示之刑，以資懲儆。
三、據上論斷，應依刑事訴訟法第二百九十九條第一項前段，刑法第五十六條、第三
    百三十九條第一項，罰金罰鍰提高標準條例第一條前段，判決如主文。
本案經檢察官黃智勇到庭執行職務。
中      華      民      國    八十九    年      三      月    二十三    日
                                  臺灣桃園地方法院刑事第一庭
                                      法  官 呂 仲 玉
右正本證明與原本無異。
如不服本判決，應於判決送達後十日內向本院提出上訴狀( 應附繕本 )，上訴於
臺灣高等法院。
                                    書記官   劉文松
中        華        民        國   八十九   年   四   月    二十七    日
刑法第三百三十九條：
意圖為自己或第三人不法之所有，以詐術使人將本人或第三人之物交付者，處五年以
下有期徒刑、拘役或科或併科一千元（已提高十倍為一萬元）以下罰金。


司法院資訊處製作；財團法人民間司法改革基金會備份。
